

PERFIL

Ingeniero Electrónico y desarrollador frontend junior, con experiencia en el diseño, creación e implementación, de aplicaciones web utilizando, React, Node Js y JavaScript. Tengo conocimientos en TypeScript, y también en Jest para hacer pruebas unitarias y de integración.

Me apasiona la programación, y estoy en la disposición de seguir aprendiendo nuevas tecnologías. Soy una persona responsable con la capacidad de trabajar en equipo y de enfrentarme a retos que ayuden en mi desarrollo profesional.

CONTACTO

PORTAFOLIO:

https://portafolio-oneweld.vercel.app/

LINKEDIN:

https://www.linkedin.com/in/alvarofernando-lopez/

CORREO ELECTRÓNICO: ferchholop18@hotmail.com

AFICIONES

- Programación.
- Futbol.
- Ciclismo.

ALVARO FERNANDO LOPEZ

DESARROLLADOR FRONTEND

EDUCACIÓN

Universidad Pedagógica y Tecnológica de Colombia

INGENIERIA ELECTRONICA 2013-2018

ESPECIALIZACION EN TELECOMUNICACIONES 2019-2020

EXPERIENCIA LABORAL

Desarrollador Freelance

Septiembre-2023 - actual

- Creación de aplicaciones web, con React + Typescript.
- Diseño de aplicaciones con Bootstrap, CSS y Material UI.
- Pruebas unitarias y de integración con Jest.

APTITUDES

- HTML-CSS
- REACT
- JAVASCRIPT
- TYPESCRIPT
- NODE JS

FORMACION COMPLEMENTARIA

SENA - 2019

Bases de datos, generalidades y sistemas de gestión.

UDEMY 2021-2024

- Diseño web HTML y CSS.
- React Js.
- JavaScript Moderno.
- Node Js.